【裁判字號】    99,易,1316
【裁判日期】    990730
【裁判案由】    竊盜
【裁判全文】
臺灣高雄地方法院刑事判決              99年度易字第1316號
公  訴  人  臺灣高雄地方法院檢察署檢察官
被      告  丁○○
上列被告因竊盜案件，經檢察官提起公訴（99年度偵字第10962
號），本院判決如下：
    主  文
乙○○共同攜帶兇器竊盜，處有期徒刑柒月，扣案之電纜剪貳支
沒收。又共同攜帶兇器踰越牆垣竊盜，處有期徒刑柒月，扣案之
電纜剪貳支、鋸子壹支、噴燈壹支、瓦斯罐壹罐、手套壹雙，均
沒收。應執行有期徒刑壹年，扣案之電纜剪貳支、鋸子壹支、噴
燈壹支、瓦斯罐壹罐、手套壹雙，均沒收。
    事  實
一、丁○○與乙○○（另案經臺灣臺南地方法院判處應執行有期
    徒刑1 年2 月確定）2 人基於共同意圖為自己不法所有之犯
    意，分別於：
  (一)民國96年10月27日某時許，一同前往位於臺南縣新市鄉大營
    村329 號之「東雲股份有限公司」（下稱東雲公司），由乙
    ○○手戴棉質手套，並持足為兇器之電纜剪2 支為工具，由
    圍牆旁水溝涵洞侵入東雲公司內（侵入建築物部分未據合法
    告訴），共同竊得150 ｍ㎡電纜線210 公尺（約值新臺幣〈
    下同〉9 萬元），得手後迅即逃逸，並將上開竊得電纜線變
    賣朋分花用。
  (二)96年11月6 日凌晨1 時30分許，再度一同前往上址之「東雲
    公司」，由乙○○手戴棉質手套，並持足為兇器之電纜剪2
    支、鋸子1 支、噴燈1 支及瓦斯罐1 罐為工具，翻越牆垣侵
    入東雲公司內，共同竊得150 ｍ㎡電纜線110 公尺（約值5
    萬元），得手後將上開竊得之電纜線移置「東雲公司」西北
    角100 公尺處之樹林內，旋為巡邏員警發現而當場查獲乙○
    ○，並扣得電纜剪2 支、鋸子1 支、噴燈1 支、瓦斯罐1 罐
    及手套1 雙。嗣經員警採集上址遺留之香菸蒂送鑑驗DNA 型
    別，而循線查獲丁○○。
二、案經臺南縣警察局善化分局報告臺灣臺南地方法院檢察署呈
    請臺灣高等法院檢察署函轉臺灣高雄地方法院檢察署檢察官
    偵查起訴。
    理  由
一、按被告以外之人於審判外之陳述，雖不符刑事訴訟法第159
    條之1 至第159 條之4 之規定，而經當事人於審判程序同意
    作為證據，法院審酌該言詞或書面陳述作成時之情況，認為
    適當者，亦得為證據；當事人、代理人或辯護人於法院調查
    證據時，知有同法第159 條第1 項不得為證據之情形，而未
    於言詞辯論終結前聲明異議者，視為有前項之同意，同法第
    159 條之5 已明揭其旨。本案本院用以認定被告犯罪事實存
    否之被告以外之人於審判外之言詞及書面陳述，雖為傳聞證
    據，然經檢察官及被告於本院審判時，均同意作為證據（見
    本院易字卷第29、30頁），另本院審酌其等陳述作成時之情
    況，均無何不適當之情形，是依上開規定均得作為證據，合
    先敘明。
二、上揭事實，業據被告丁○○於本院審理時坦承不諱（見本院
    卷第28頁），核與證人即被害人東雲公司管理課課長甲○○
    於警詢中之證述，及共犯於警詢及偵查中之供述相符（見警
    卷第4 至19頁，臺南地檢署97年度偵字卷第15905 號卷第6
    、7 頁），並有現場蒐證照片24張、臺南縣警察局97年5 月
    15日南縣警鑑字第0972200638號鑑驗書1 份、臺灣臺南地方
    法院檢察署檢察官96年度偵字第16437 號起訴書1 份、臺灣
    臺南地方法院96年度易字第1752號刑事判決1 份等件在卷可
    稽（見警卷第22至34頁，臺南地檢署97年度偵字卷第15905
    號卷第10至13頁，高雄地檢署99年度偵字第10962 號卷第17
    、18頁），足認被告上開自白核與事實相符。本件事證明確
    ，被告上開犯行，堪以認定。
三、按刑法第321 條第1 項第2 款所謂毀越門扇牆垣，指毀損或
    越進門扇牆垣者而言，毀而不越，或越而不毀，均得依該條
    款處斷（司法院院字第610 解釋參照）。次查被告丁○○與
    共犯乙○○二人持以行竊電纜線之尖嘴鉗係鐵製品，質地堅
    硬銳利，客觀上足以對人之生命、身體、安全構成威脅，自
    應認為可作兇器使用；又攜帶兇器竊盜罪，只須於行竊時，
    有攜帶具有危險性之兇器即足，並不以攜帶之初，即有行兇
    之意圖為必要。是核被告丁○○所為2 次竊盜犯行，分別係
    犯刑法第321 條第1 項第3 款之攜帶兇器竊盜既遂罪及同法
    第321 條第1 項第2 、3 款之攜帶兇器踰越牆垣竊盜既遂罪
    。被告與共犯乙○○就上開2 次加重竊盜犯行，均有犯意之
    聯絡及行為之分擔，應論以共同正犯。又被告所為前揭2 次
    犯行，犯意各別，行為互殊，應予分論併罰。爰審酌被告竊
    取他人物品，影響被害人之權利，行為實有可議之處，惟念
    其犯後終能坦認全部犯行，及竊取物品價值、犯罪之動機、
    目的、手段等一切情狀，分別量處如主文所示之刑，並定其
    應執行之刑。另扣案之電纜剪2 支、鋸子1 支、噴燈1 支、
    瓦斯罐1 罐、手套1 雙，均係共犯乙○○所有，且與本件被
    告丁○○共同供本件犯罪所用之物，業據乙○○於他案供明
    在卷，是分依刑法第38條第1 項第2 款之規定及共同正犯共
    同負責之法理於各罪項下宣告沒收。
據上論斷，應依刑事訴訟法第284 條之1 、第299 條第1 項前段
，刑法第28條、第321 條第1 項第2 款、第3 款、第51條第5 款
、第38條第1 項第2 款，判決如主文。
本案經檢察官丙○○到庭執行職務。
中    華    民    國    99    年    7     月    30    日
                  刑事第四庭    法  官  葉文博
以上正本證明與原本無異。
如不服本判決應於收受判決後10日內向本院提出上訴書狀，並應
敘述具體理由。其未敘述上訴理由者，應於上訴期間屆滿後20日
內向本院補提理由書(均須按他造當事人之人數附繕本)「切勿逕
送上級法院」。
中    華    民    國    99    年    7     月    30    日
                                書記官  李柏親
附錄本件論罪科刑之法條：
中華民國刑法第321條
（加重竊盜罪）
犯竊盜罪而有左列情形之一者，處6 月以上、5 年以下有期徒刑
：
一  於夜間侵入住宅或有人居住之建築物、船艦或隱匿其內而犯
    之者。
二  毀越門扇、牆垣或其他安全設備而犯之者。
三  攜帶兇器而犯之者。
四  結夥三人以上而犯之者。
五  乘火災、水災或其他災害之際而犯之者。
六  在車站或埠頭而犯之者。
前項之未遂犯罰之。

司法院資訊處製作；財團法人民間司法改革基金會備份。
